【裁判字號】    97,交易,194
【裁判日期】    971027
【裁判案由】    過失傷害
【裁判全文】
臺灣桃園地方法院刑事判決             97年度交易字第194號
公  訴  人  臺灣桃園地方法院檢察署檢察官
被      告  乙○○
                      45巷2.
上列被告因過失傷害案件，經檢察官提起公訴（九十七年度偵字
第一七五○號），被告於準備程序中就被訴事實為有罪之陳述，
經告知簡式審判程序之旨，並聽取公訴人、被告之意見後，由本
院合議庭裁定由受命法官獨任進行簡式審判程序，判決如下：
    主    文
乙○○因過失傷害人，處拘役伍拾伍日，如易科罰金，以新臺幣
壹仟元折算壹日。
    犯罪事實
一、乙○○於民國九十六年六月二十二日下午一時四十分許，駕
    駛車牌號碼為０４２５─ＱＮ號自用小客車，沿桃園縣大園
    鄉內海村台六一線橋下道路，由北往南方向行駛，途經同路
    第一九五號橋墩與迴轉道之無號誌交岔路口，理應注意行車
    時速不得超過五十公里，且行經無號誌之交岔路口，均應減
    速慢行，作隨時停車之準備，並於車輛行駛時，駕駛人應注
    意車前狀況，隨時採取必要之安全措施，而依當時天候晴、
    日間自然光線、視距良好、路面乾燥又無缺陷或障礙物，並
    無不能注意之情事，竟未減速而仍以時速六十公里繼續行駛
    ，並未能注意車前狀況而通過上開交岔路口，適有由甲○○
    所騎乘車號為ＧＡＭ─６６１號機車，未讓幹道先行而自支
    線道之迴轉車道駛出，二車於穿越交岔路口時均閃避不及而
    發生碰撞，致甲○○遭撞擊後受有右肩胛骨骨折、右側股骨
    粉碎性骨折、右側鎖骨骨折、右側胸部挫傷併第二、三、四
    肋骨骨折及頭部外傷併臉部斯裂傷等傷害，乙○○於肇事後
    報警，並向據報前往現場處理警員表示係其肇事而自首，進
    而接受本件裁判。
二、案經甲○○訴由臺灣桃園地方法院檢察署檢察官偵查起訴。
    理    由
一、訊據被告乙○○於警詢時坦承其肇事當時行車時速為六十公
    里，並於本院審理時坦承上開事實不諱，並經證人即告訴人
    甲○○於警詢時指述車禍肇事經過及受傷情形綦詳，並有道
    路交通事故現場圖、道路交通事故調查報告表(一)(二)、敏盛綜
    合醫院診斷證明書各一份及現場照片三十幀在卷可稽，復有
    臺灣省桃園縣區車輛行車事故鑑定委員會鑑定意見書一份在
    卷可稽，是足認被告有於上開時間、地點與告訴人發生車禍
    肇事，告訴人並受有右肩胛骨骨折、右側股骨粉碎性骨折、
    右側鎖骨骨折、右側胸部挫傷併第二、三、四肋骨骨折及頭
    部外傷併臉部斯裂傷等傷害一節至明。
二、按無速限標誌路段，行車時速不得超過五十公里；且行經無
    號誌之交岔路口應減速慢行，作隨時停車之準備；又汽車行
    駛時，駕駛人應注意車前狀況，並隨時採取必要之安全措施
    ，道路交通安全規則第九十三條第一項第一款前段、第二款
    、第九十四條第三項分別定有明文。觀諸卷附道路交通事故
    調查報告表(一)所載，肇事當時當時天候晴、日間自然光線、
    視距良好，柏油路面乾燥又無缺陷或障礙物，並無不能注意
    之情事，被告駕駛自用小客車自應注意上開規定，且依當時
    狀況並無不能注意之情事，竟疏未注意，在行經無號誌之交
    岔路口前，貿然以時速六十公里行駛而未為減速，復未注意
    車前狀況之情形下，與未讓幹道先行而自支線道駛出之告訴
    人發生車禍肇事，造成告訴人受傷之結果，被告之駕駛行為
    應有過失甚明。又本件車禍肇事責任，經送臺灣省桃園縣區
    車輛行車事故鑑定委員會鑑定雙方肇事責任，鑑定結果認：
    「(一)甲○○無照駕駛重型機車行經劃設有倒三角讓路標線之
    無號誌交岔路口，支線道車未暫停讓幹線道直行車先行為肇
    事主因。(二)乙○○駕駛自小客車型經無號誌交岔路口，超速
    行駛且未注意車前狀況為肇事次因」等情，亦與本院所為上
    開認定相符，有該鑑定委員會於九十七年四月十八日以桃縣
    行字第○九七五二○一一五一號所出具之鑑定意見書一份在
    卷可稽，足認被告顯有過失行為，且其過失與告訴人所受上
    開傷害間，亦有相當因果關係。是本件事證明確，被告之過
    失傷害犯行堪以認定。
三、核被告所為，係犯刑法第二百八十四條第一項前段之過失傷
    害罪。被告於肇事後有報警，並向據報前來現場處理警員當
    場承認其為肇事人，顯見其在前開犯罪未經警察機關發覺前
    即向處理員警坦承其為肇事者，並坦認車禍發生已致他人受
    傷之事實，核與自首之規定要件相當，應依刑法第六十二條
    前段減輕其刑。爰審酌被告並無前科，素行良好，有臺灣高
    等法院被告前案紀錄表一份在卷可稽，被告行經無號誌之交
    岔路口，超速並未能減速行駛，且未能注意車前狀況，致發
    生本件車禍肇事，使告訴人受有右肩胛骨骨折、右側股骨粉
    碎性骨折、右側鎖骨骨折、右側胸部挫傷併第二、三、四肋
    骨骨折及頭部外傷併臉部斯裂傷等傷害，然審酌被告過失程
    度較告訴人之未讓幹線道車輛先行之過失為輕，犯後坦承犯
    行，惟尚未能與告訴人達成和解等一切情狀，量處如主文所
    示之刑，並諭知易科罰金之折算標準。
據上論斷，應依刑事訴訟法第二百七十三條之一、第二百九十九
條第一項前段，刑法第二百八十四條第一項前段、第六十二條前
段、第四十一條第一項前段，刑法施行法第一條之一第一項、第
二項前段，判決如主文。
本案經檢察官潘怡華到庭執行職務。
中    華    民    國    97    年    10    月    27    日
                      臺灣桃園地方法院刑事第四庭
                              法  官  陳可薇
以上正本證明與原本無異。
如不服本判決，應於判決送達後十日內向本院提出上訴狀（應附
繕本），其未敘述上訴理由者，應於上訴期間屆滿後二十日內補
提理由書狀於本院，上訴於臺灣高等法院。
                              書記官  賴佩霞
中    華    民    國    97    年    11    月    5     日
附錄本案論罪科刑法條全文：
刑法第二百八十四條第一項
因過失傷害人者，處六月以下有期徒刑、拘役或五百元以下罰金
，致重傷者，處一年以下有期徒刑、拘役或五百元以下罰金。


司法院資訊處製作；財團法人民間司法改革基金會備份。
